# 请教陈版，关于职工薪酬

提问人：zzy961110 时间：2022-10-03 23:11:27
1 、劳务费的进项税是否要计入应付职工薪酬的发生额
2 、福利费的进项税如已通过认证，是否可以在费用中扣除，或者仍按《增值税暂行条例》规定，属于不可抵扣进项税，作更正申报

回答人：chenyiwei
1 、鉴于劳务费的进项税额部分并不是由劳务人员（会计准则中符合“职工”定义）所享有的，因此这部分进项税额的支付不应作为应付职工薪酬的组成部分，现金流量表中也不作为“支付给职工以及为职工支付的现金”。这一点与通常情况下增值税进项税额相关的现金流量并入对应的现金流量表主项目是不同的。
2 、已认证的进项税额并不必然都可以抵扣。能否抵扣仍应遵循《增值税暂行条例》及其实施细则等规定，即用于职工福利项目的进项税额不得抵扣。